# 关于被收购公司的货币资金流入在合并流量表的问题

提问人：13918382781 时间：2022-09-09 14:13:13
求助！请问对于当年被收购公司的货币资金流入，应该放在合并流量表的哪个科目里？算是筹资还是投资？

回答人：chenyiwei
参考：《中审众环研究 2020 》之“问题5-2-20（取得或处置子公司及其他营业单位支付或收到的现金）”。